【裁判字號】    89,易,287
【裁判日期】    891013
【裁判案由】    妨害自由
【裁判全文】
臺灣嘉義地方法院刑事判決                          八十九年度易字第二八七號
    公  訴  人  臺灣嘉義地方法院檢察署檢察官
    被      告  丙○○
右列被告因妨害自由案件，經檢察官提起公訴 (八十九年度偵字第一六五八號），本
院判決如左：
    主  文
丙○○以加害生命之事，恐嚇他人致生危害於安全，處有期徒刑肆月，如易科罰金，
以參佰元折算壹日；扣案之木棍壹支沒收。
    事  實
一、丙○○因不滿乙○○在村中寺廟內大聲喧嘩，竟基於恐嚇之犯意，於民國八十九
    年二月六日下午四時二十分許，預藏木棍前往乙○○位於嘉義縣鹿草鄉竹山村一
    六八號住處，向乙○○恐嚇稱：「幹你娘，打死你」等語，並隨即持木棍作勢欲
    毆打乙○○，致乙○○心生畏懼。嗣經乙○○之子甲○○搶下木棍並報警而查獲
    上情，並扣得丙○○所有供犯罪所用之木棍一支。
二、案經乙○○訴由嘉義縣警察局水上分局報由臺灣嘉義地方法院檢察署檢察官偵查
    起訴。
    理  由
一、訊據被告丙○○固不否認有於右開時、地，持木棍至告訴人乙○○住處之事實，
    惟矢口否認有何恐嚇之犯行，辯稱︰伊前往告訴人乙○○住處，僅係欲找其理論
    ，並未恐嚇告訴人，而攜帶木棍係為防身云云。惟查右開犯罪事實，迭據告訴人
    乙○○於警訊、偵查中及本院審理時指訴綦詳，核與證人即告訴人之子甲○○於
    警訊時之證述及本院審理時之陳證情節相符，並有木棍一支扣案可資佐證；參以
    被告於前往上址理論前，已預先準備木棍，並於到達現場後未將所駕駛之車輛熄
    火等情，亦據被告於偵訊及本院審理時供述無訛，則本件事發顯係被告主動前去
    告訴人家中挑釁，何來持木棍自衛防身可言？且徵諸上情，亦顯示被告已準備於
    教訓告訴人後隨即離去等情甚明；尚且被告於本院審理時自陳：「我棍子是拿在
    手上，因為乙○○解釋不清楚，我有向乙○○說，你說不清楚我要打下去，有拿
    木棍作勢要打，但我絕對沒有說打死要賠再來賠。」等語（見本院八十九年九月
    二十九日審判筆錄第四頁）明確，足認被告所辯，顯係事後卸責之詞，不足採信
    ，本案事證已臻明確，被告犯行洵堪認定。
二、核被告丙○○所為，係犯刑法第三百零五條之恐嚇危害安全罪。爰審酌被告之品
    行、智識程度、與被害人為親戚關係仍不思和睦相處、其犯罪之動機、手段、犯
    罪所生之危害及犯罪後之態度等諸般情狀，量處如主文所示之刑，並諭知易科罰
    金之折算標準。扣案之木棍一支係被告所有供犯罪所用之物，業據其供明在卷，
    應依刑法第三十八條第一項第二款之規定沒收之。
據上論斷，應依刑事訴訟法第二百九十九條第一項前段，刑法第三百零五條、第四十
一條、第三十八條第一項第二款，罰金罰鍰提高標準條例第一條前段、第二條，判決
如主文。
本案經檢察官林俊良到庭執行職務
中      華      民      國    八十九    年      十      月     十三     日
                                      臺灣嘉義地方法院刑事第二庭
                                          法  官  許  兆  慶
右正本證明與原本無異。
如不服本判決，應於判決送達後十日內，向本院提出上訴狀。
中      華      民      國    八十九    年      十      月     十三     日
                                          書記官  洪  麗  惠
附錄：
刑法第三百零五條
以加害生命、身體、自由、名譽、財產之事，恐嚇他人致生危害於安全者，處二年以
下有期徒刑、拘役或三百元以下罰金。


司法院資訊處製作；財團法人民間司法改革基金會備份。
